臺灣高等法院刑事判決　　　　　　　100年度上訴字第1501號
上　訴　人　臺灣士林地方法院檢察署檢察官
上　訴　人
即　被　告　王志中
指定辯護人　許朝昇律師
上列上訴人因被告違反毒品危害防制條例案件，不服臺灣士林地
方法院99年度訴字第352號，中華民國100年4月22日第一審判決
（起訴案號：臺灣士林地方法院檢察署99年度偵字第14408號、
第15270號、99年度毒偵字第2533號），提起上訴，本院判決如
下：
    主  文
上訴駁回。
    事  實
壹、王志中前因施用毒品案件，經台灣士林地方法院裁定送觀察
    、勒戒後，於民國94年5月3日釋放，並由臺灣士林地方法院
    檢察署檢察官為不起訴處分。嗣於觀察勒戒執行完畢後5年
    內之94年間又因施用毒品案件，經台灣士林地方法院判處有
    徒刑4月，於95年1月17日執行完畢。又於95年間因傷害案件
    ，經台灣士林地方法院判處有徒刑3月，於95年8月31日執行
    完畢，仍不知悔改。海洛因、甲基安非他命分別係毒品危害
    防制條例第2條第2項第1、2款管制之第一、二級毒品，依法
    不得販賣、持有，王志中分別為下列犯行：
一、以販賣第一級毒品海洛因牟利之犯意，以其所申辦使用門號
    0000000000號之行動電話，與張耀仁所使用之0000000000號
    行動電話聯繫，以新台幣（下同）1000元販售海洛因0.1公
    克予張耀仁，其時間、地點詳如附表一之記載。
二、以販賣第二級甲基毒品安非他命牟利之犯意，先後四次，以
    其申辦使用門號0000000000號之行動電話聯繫黃俊明、林育
    全、莊聖慶，分別販售甲基安非他命予黃俊明、林育全、莊
    聖慶，其各次時間、地點、毒品數量、價格，詳如附表二所
    記載。
三、嗣於99年11月3日18時45分許，在臺北縣淡水鎮○○街65巷
    ，為警查獲，並扣得第一級毒品海洛因3袋（合計驗餘淨重
    1.922公克）、第二級毒品甲基安非他命1袋（驗餘淨重0.27
    78公克）、其所有供施用第一級毒品使用之葡萄糖1包（毛
    重3.6公克）及其所有申辦供聯繫販毒所有之0000000000號
    行動電話（含SIM卡）1支。
貳、案經新北市政府警察局金山分局報請臺灣士林地方法院檢察
    署檢察官偵查起訴。
    理  由
壹、證據能力部分：
一、按被告以外之人於審判外之陳述，雖不符刑事訴訟法第159
    條之1至第159條之4規定，而經當事人於審判程序同意作為
    證據，法院審酌該言詞陳述或書面陳述作成時之情況，認為
    適當者，亦得為證據，同法第159條之5第1項定有明文。查
    本件張耀仁、黃俊明、林育全、莊聖慶於警詢時所為之陳述
    ，均屬被告以外之人於審判外之陳述，且無刑事訴訟法第15
    9條之1至第159條之4所定得為證據之情形，並經被告及辯護
    人不同意以之作為證據（見原審卷第41頁），均無證據能力
    。
二、按被告以外之人於偵查中向檢察官所為之陳述，除顯有不可
    信之情況者外，得為證據，刑事訴訟法第159條之1第2項定
    有明文。本件證人張耀仁、黃俊明、林育全、莊聖慶於偵查
    中經具結向檢察官所為之陳述，依該等筆錄之記載，並綜參
    其餘事證，均無顯不可信之情況，均具有證據能力。
三、其他所引用之書面供述證據，業經檢察官、被告及辯護人均
    不爭執其證據能力（見原審卷第41頁、本院卷第60頁、第91
    頁），且於言詞辯論終結前未聲明異議，本院審酌該等書面
    陳述作成之情況，核無違法取證或其他瑕疵，且與待證事實
    具有關聯性，認為以之作為證據為適當，依刑事訴訟法第15
    9條之5規定，亦得採為證據。
貳、實體認定部分：
一、事實壹、一販賣第一級毒品海洛因部分：
(一)訊據被告王志中矢口否認有何販賣第一級毒品海洛因之犯行
    ，辯稱：沒有販賣海洛因給張耀仁，因在另案偵查中於99年
    12月3日以證人身分指證張耀仁有賣海洛因，張耀仁因此挾
    怨報復，為不實指證云云。
(二)經查：
  1.被告其於檢察官偵訊及原審法院99年12月22日準備程序中，
    已供承確於如附表一所示之時間、地點交付0.1公克之海洛
    因予張耀仁（見偵卷第201頁、原審卷第10頁背面）。
  2.另有在被告處為警查獲白色粉末2袋、白色粉塊1袋扣案，經
    送請交通部民用航空局航空醫務中心鑑定結果，白色粉末2
    袋（驗餘淨重0.035公克）、白色粉塊1袋（驗餘淨重1.887
    公克），均檢出海洛因成分，有該中心99年11月15日航藥鑑
    字第0997024號毒品鑑定書附卷可憑（見原審訴字卷第30頁
    ）。
  3.證人張耀仁於審理中由經傳拘無著，於檢察官偵訊中證稱：
    於99年9月16日確在被告之新北市○○鎮○○街之住處樓下
    ，以1千元之價格向被告購買0.1公克之海洛因等語（見偵卷
    第194頁）。至其於警詢中雖稱當日係在被告新春街住處樓
    下以500元向被告買1小包之海洛因等語（見偵卷第184頁）
    。參以卷附被告所使用之0000000000號行動電話，與張耀仁
    使用之0000000000號行動電話於99年9月16日14時31分45秒
    至14時49分47秒間之多通聯絡，依通訊監察譯文顯示，張耀
    仁稱：「你那邊還有嗎」、「拿500塊六試看看有漂亮嗎」
    、「我剛剛不是說500嗎，乘以2」、「1000啦，你幫我分成
    2 個」，被告亦回應：「你來啊」、「到新春街」、「你熊
    熊（臺語突然之意）多1包工程這麼大要等一下」等語（見
    偵卷第189頁）。顯見當日被告確係交付每包500元之海洛因
    2 包予張耀仁。張耀仁警詢所述500元買1小包，乃就1小包
    價格為敘述，實係以1千元買分裝為2小包之海洛因，其重量
    約為0.1公克，應以證人張耀仁於檢察官偵訊中全面無遺漏
    之指所述情節為可採。張耀仁就99年9月16日確在被告所住
    樓下交付價金予被告並取得海洛因之重要情節，前後證述相
    符，就交易之金額、數量細節，因陳述方式簡略、片面，致
    有筆錄記載此些微不符，尚難認屬瑕疵。
  4.被告雖辯稱因於另案99年12月3日偵查中指證張耀仁販毒，
    張耀仁挾怨報復，指其販賣云云。然核其所謂作證指證張耀
    仁之日期係99年12月3日，而張耀仁在檢察官作證指被告販
    賣係在99年11月16日，當時被告尚未指張耀仁販賣，張耀仁
    如何能預知未來，而挾怨報復？且被告於原審法院99年2月
    22日準備程序中已明確陳稱其與張耀仁間並無仇怨（見原審
    訴字卷第10頁背面）。所辯張耀仁挾怨報復，顯屬無據。
  5.本件雖因被告否認犯行，無法究明其販入海洛因之成本價格
    ，計算其販賣海洛因之實際利潤。然販賣毒品因係違法行為
    ，非可公然為之，亦無公定價格，容易分裝並添加糖粉等物
    增減份量，增加價值。而每次買賣之價量，可能隨時依雙方
    關係深淺、資力、需求量及對行情之認知、來源是否充裕、
    查緝是否嚴緊、購買者被查獲時供述購買對象之可能風險之
    評估等，而異其標準，非可一概而論。從而販賣之利得，除
    行為人就販賣之價量俱臻明確供述外，委難察得實情。然販
    賣之人從價差或量差中牟利之方式雖異，其意圖營利之販賣
    行為則同一，復衡以近年來毒品之濫用，危害國民健康與社
    會安定日益嚴重，治安機關對於販賣毒品之犯罪行為，無不
    嚴加查緝，已使毒品不易取得且物稀價昂，衡情販毒者豈有
    甘冒被取締移送法辦判處重刑之危險而以原價轉讓毒品之理
    ，是其販入之價格必較其出售之價格為低，而有從中賺取買
    賣價差牟利之意圖及事實，應屬合理認定（最高法院98年度
    台上字第1424號判決意旨參照）。衡諸常情，若非有利可圖
    ，尚無理由甘冒遭查緝之風險，原價轉讓或無償轉讓予張耀
    仁之理，參上開通聯，張耀仁在電話中突然提出要多1包海
    洛因，被告稱：「你熊熊多1包，工程這麼大，要等一下」
    ，足證被告為多販售1包，要有相當之準備，其與張耀仁非
    親非故，決無原價轉讓或虧本出售之理。被告確係基於營利
    之意圖而為販賣。
(三)綜上所述，被告所辯，為避重就輕卸責之詞，不足採信，其
    販賣第一級毒品海洛因之犯行，罪證明確，洵堪認定，應予
    依法論科。
二、事實壹、二販賣第二級毒品甲基安非他命部分：
(一)訊據被告王志中矢口否認有販賣安非他命圖利之犯行，於偵
    訊、原審法院準備程序及審理中僅供承轉讓、交付甲基安非
    他命予黃俊明、林育全、莊聖慶（見偵卷第200頁至第202頁
    、原審訴字卷第10頁背面、第52頁、第88頁、第133頁、第
    134 頁）。於原審辯稱：只是和黃俊明、莊聖慶等人合資購
    買，還常幫他們墊錢云云。於上訴本院仍僅供承對黃俊明、
    林育全部分是無債轉讓，對莊聖慶部分是以原價2000元轉讓
    ，並非圖利販賣甲基安非他命云云。
(二)經查：
  1.證人黃俊明於檢察官偵查中證稱：於99年8月21日上午與被
    告通電話聯絡毒品交易，約在臺北縣淡水鎮朋友的住處，把
    12,000元交給被告，被告給我8分之1兩的甲基安非他命等語
    （見偵卷第149頁）。於原審法院審理中仍證稱：於99年8月
    21 日確有以12,000元向被告買甲基安非他命，但買的數量
    不是8分之1兩，是4分之1兩約8公克，之前在偵訊中講錯數
    量等語（見原審訴字卷第102頁正、背面、第103頁）。另核
    卷附被告所使用之0000000000號行動電話與黃俊明持用之00
    00000000號行動電話於99年8月21日凌晨4時21分19秒之通聯
    ，其通訊監察譯文（見偵卷第46頁）黃俊明稱：「那天不是
    有拿一個1萬2給你了ㄚ」、被告答：「1萬2你先拿1個八一
    去」、「你在三重拿四一ㄋ」等語。二人間就1萬2千元可買
    得之數量確有八分之一及四分之一二種不同之認知。黃俊明
    偵查中所述有誤，以於原審審理中所稱當天是買4分之1兩約
    8公克，應較為明確可採。
  2.證人林育全於審理中經傳拘無著，於檢察官偵查中證稱：於
    99年9月23日凌晨在臺北縣淡水鎮○○○道的萊爾富商店，
    以2千元向被告購買甲基安非他命1公克等語（見偵卷第167
    頁）。證人莊聖慶於檢察官偵查及原審審理中證稱：於99年
    9月12日凌晨在被告淡水鎮○○街住處樓下以2千元向被告買
    1包甲基安非他命。另於99年9月15日也在同樣地點以2千元
    向被告買1包甲基安非他命等語（見偵卷第179頁、原審訴字
    卷第90頁正、背面）。分別核與卷附被告所使用之00000000
    00號行動電話與林育全持用之0000000000號行動電話、莊聖
    慶持用之0000000000號行動電話於如附表二編號2至4所示各
    該時間之通訊監察譯文所示相符（見偵卷第159頁、第173頁
    ）。
  3.另有在被告處為警查獲白色結晶1袋扣案，經送請交通部民
    用航空局航空醫務中心鑑定結果，白色微黃透明結晶1袋（
    驗餘淨重0. 2778公克），檢出有安非他命成分，有該中心
    99年11月15日航藥鑑字第0997024號毒品鑑定書附卷可憑（
    見原審訴字卷第30頁）。
  4.被告雖稱其與黃俊明、莊聖慶等人僅為合資購買甲基安非他
    命云云。惟查證人黃俊明於原審審理中已證稱：雖有另與被
    告合資購買過甲基安非他命三次，但並不包含如附表二編號
    1所示的這一次，這一次是直接向被告買的等語（見原審卷
    第103頁、第105頁）。證人莊聖慶於原審審理中亦證稱：如
    附表二編號3、4所示這二次都是直接向被告購買甲基安非他
    命，被告從未提過幫我墊錢或與我合資購買甲基安非他命之
    事等語（見原審訴字卷第90頁正、背面、第93頁）。
  5.被告雖另辯稱黃俊明於99年9月間遭人押到淡水山上毆打，
    我有在場，黃俊明可能因此對我有不滿云云（見原審訴字卷
    第10頁背面）。惟查證人黃俊明於原審審理中具結證稱：雖
    曾於99年8、9月間遭人押到山上毆打，被告也在旁邊，但被
    告並沒有打我，我對被告沒有因此怨恨、誣陷，且之後還跟
    被告買毒品等語（見原審訴字卷第106頁）。被告既未參與
    毆打黃俊明，難認黃俊明對被告存有怨隙，黃俊明自無甘冒
    偽證刑責誣陷被告。被告另自承與莊聖慶並無仇怨，莊聖慶
    亦無設詞陷害被告之理。
  6.本件雖因被告否認犯行，無法究明其販入甲基安非他命之成
    本價格，計算各次販賣第二級毒品犯行所得之實際利潤。然
    參照前揭理由貳、一、(二)、4所載之最高法院判決意旨及
    說明，衡諸常情，被告若非有利可圖，並無甘冒遭查緝重罪
    之風險，原價轉讓或無償轉讓予第二級毒品予他人。參以前
    揭被告與莊聖慶間於99年9月15日之通聯譯文（見偵卷第173
    頁）被告稱：「不足20啊，差500差0.2啦」等語，顯見被告
    與莊聖慶間就所交付之甲基安非他命毒品數量及價格計算斤
    斤計較等情，堪認被告確係基於營利之意圖而為販賣犯行甚
    明。
(三)綜上所述，被告所辯為卸責之詞，不足採信，其販賣第二級
    毒品之犯行，事證明確，均堪認定，亦應依法論科。
、法律之適用：
一、核被告於附表一所示販賣海洛因所為，係犯毒品危害防制條
    例第4條第1項販賣第一級毒品罪。附表二編號1至4所示販賣
    甲基安非他命所為，係犯毒品危害防制條例第4條第2項販賣
    第二級毒品罪。被告持有第一級毒品海洛因及第二級毒品甲
    基安非他命之低度行為，分別為販賣第一級、第二級毒品之
    高度行為所吸收，不另論罪。其所犯上開五罪間，犯意各別
    ，行為互殊，應分論併罰。
二、被告於95年間因傷害案件，經台灣士林地方法院判處有徒刑
    3月，於95年8月31日執行完畢，有本院被告前案紀錄表在卷
    可稽，其於五年內故意再犯本件有期徒刑以上之各罪，均為
    累犯，爰就各罪依刑法第47條第1項加重其刑(法定刑為死刑
    、無期徒刑部分，依法不得加重)。另刑法第59條規定犯罪
    之情狀可憫恕者，得酌量減輕其刑，其所謂「犯罪之情狀」
    ，與同法第57條規定科刑時應審酌之一切情狀，並非有截然
    不同之領域，於裁判上酌減其刑時，應就犯罪一切情狀（包
    括第57條所列舉之10款事項），予以全盤考量，審酌其犯罪
    有無可憫恕之事由（即有無特殊之原因與環境，在客觀上足
    以引起一般同情，以及宣告法定低度刑，是否猶嫌過重等等
    ），以為判斷。而就販賣毒品案件中，同為販賣毒品之人，
    其原因動機不一，犯罪情節未必盡同，或有大盤毒梟者，亦
    有中、小盤之分，甚或僅止於吸毒者友儕間為求互通有無之
    有償轉讓者亦有之，其販賣行為所造成危害社會之程度自屬
    有異，於此情形，倘依其情狀處以適當徒刑，即足以懲儆，
    並可達防衛社會之目的者，自非不可依客觀之犯行與主觀之
    惡性二者加以考量其情狀，是否有可憫恕之處，適用刑法第
    59 條之規定酌量減輕其刑，期使個案裁判之量刑，能斟酌
    至當，符合比例原則（最高法院95年度台上字第61 57號判
    決意旨參照）。本件被告就附表一所示販賣第一級毒品海洛
    因予他人之犯行，賣出之毒品數量僅0.1公克，不法所得僅1
    千元，量微價低，販賣對象又僅一人，危害不大，與大量散
    播毒品之大盤、中盤毒販相較，其間顯然有別，衡情自屬情
    輕法重，其犯罪情狀不無可憫恕之處，認縱處以毒品危害防
    制條例第4條第1項之法定最低刑度無期徒刑，猶嫌過重，足
    以引起一般人之同情，爰就被告此部分犯行依刑法第59條之
    規定，酌予減輕其刑，並依法先加後減之。
三、原審基此認定，援引毒品危害防制條例第4條第1項、第2項
    、第19條第1項，刑法第11條前段、第47條第1項、第59 條
    、第51條第5款等規定，審酌被告販賣第一級、第二級毒品
    予他人，有違國家立法防制毒品危害，以維護國民身心健康
    及社會秩序之公益目的，並衡以被告否認犯行之態度，暨其
    智識程度、犯罪手段、販賣次數等一切情狀，分別量處如附
    表一、二所示之刑並與撤回上訴之施用第一級、第二級毒品
    罪定應執行刑為有期徒刑20年6月。又說明被告販賣如附表
    一、二所示各次海洛因及甲基安非他命所得，分屬販賣第一
    級、第二級毒品所得之金錢財物，應依毒品危害防制條例第
    19條第1項宣告沒收，詳如附表一、二所示，如全部或一部
    不能沒收時，以其財產抵償之。另SIM卡或USIM卡為電信業
    者出租行動電話門號均附帶提供SIM卡或USIM卡為門號介面
    ，於消費者申辦門號並開通上線時，即將該卡所有權移轉予
    消費者（最高法院97年度台上字第58 54號判決意旨參照）
    。扣案被告用以聯絡前揭販毒事宜所使用門號0000000000
    號號行動電話1支（內含SIM卡1張），為被告所申辦，為其
    所有，據其供明在卷（見原審卷第135頁），爰依毒品危害
    防制條例第19條第1項予以宣告沒收，詳如附表一、二所示
    。至於扣案之海洛因3袋（驗餘淨重合計1.922公克）、甲基
    安非他命1袋（驗餘淨重0.2778公克）分屬第一級、第二級
    毒品，雖可證明被告平日確持有第一級毒品、第二毒品，惟
    被告陳稱係其所有供己施用，又扣案之葡萄糖1 包（毛重
    3.6公克），被告供明係其所有供施用第一級毒品施用（見
    原審訴字卷第135頁），分別於施用第一級、第二級毒品各
    罪下宣告沒收（此部分被告撤回上訴而確定）。另扣案之分
    裝袋27個，無證據足證與本案相關，不予宣告沒收。其認事
    用法，均無不合，量刑也很妥適。公訴人上訴意旨，以販賣
    第一級毒品部分，原審依刑法第59條減刑不當，被告上訴仍
    執陳詞否認有販賣毒品之犯行及爭執量刑過重，就原審適法
    範圍裁量權之行使為爭執，均無理由，上訴均應予駁回。
據上論斷，應依刑事訴訟法第368條，判決如主文。
本案經檢察官張秋雲到庭執行職務。
中    華    民    國    100    年    7    月     26    日
                  刑事第十一庭審判長法  官  許宗和
                                    法  官  潘進柳
                                    法  官  趙功恆
以上正本證明與原本無異。
如不服本判決，應於收受送達後10日內向本院提出上訴書狀，其
未敘述上訴之理由者並得於提起上訴後10日內向本院補提理由書
（均須按他造當事人之人數附繕本）「切勿逕送上級法院」。
                                    書記官  周恩寧
中    華    民    國   100    年    7     月    26    日
附表一：販賣第一級毒品海洛因
  ┌─┬────┬────┬─────┬────┬────┬─────┐
  │編│買受人及│        │交易之毒品│交易毒品│所犯罪名│所處宣告刑│
  │  │交易時間│交易地點│種類及價格│之數量  │        │          │
  │號│        │        │（新臺幣）│        │        │          │
  │  │        │        │          │        │        │          │
  ├─┼────┼────┼─────┼────┼────┼─────┤
  │1 │張耀仁、│新北市淡│海洛因1,00│0.1公克 │販賣第一│處有期徒刑│
  │  │99年9 月│水鎮新春│0 元      │        │級毒品罪│拾伍年貳月│
  │  │16日下午│街65巷14│          │        │        │，不法所得│
  │  │        │號樓下  │          │        │        │新臺幣壹仟│
  │  │        │        │          │        │        │元沒收，如│
  │  │        │        │          │        │        │全部或一部│
  │  │        │        │          │        │        │不能沒收時│
  │  │        │        │          │        │        │，以其財產│
  │  │        │        │          │        │        │抵償之。扣│
  │  │        │        │          │        │        │案門號○九│
  │  │        │        │          │        │        │三○一六二│
  │  │        │        │          │        │        │一二○號行│
  │  │        │        │          │        │        │動電話（含│
  │  │        │        │          │        │        │SIM 卡壹張│
  │  │        │        │          │        │        │）沒收。  │
  └─┴────┴────┴─────┴────┴────┴─────┘
附表二：販賣第二級毒品甲基安非他命
  ┌─┬────┬────┬─────┬────┬────┬─────┐
  │編│買受人及│        │交易之毒品│交易毒品│所犯罪名│所處宣告刑│
  │  │交易時間│交易地點│種類及價格│之數量  │        │          │
  │號│        │        │（新臺幣）│        │        │          │
  │  │        │        │          │        │        │          │
  │  │        │        │          │        │        │          │
  │  │        │        │          │        │        │          │
  │  │        │        │          │        │        │          │
  ├─┼────┼────┼─────┼────┼────┼─────┤
  │1 │黃俊明、│新北市淡│甲基安非他│約8公克 │販賣第二│處有期徒刑│
  │  │99年8 月│水鎮    │命12,000元│        │級毒品罪│柒年陸月，│
  │  │21日上午│        │          │        │        │不法所得新│
  │  │        │        │          │        │        │臺幣壹萬貳│
  │  │        │        │          │        │        │仟元沒收，│
  │  │        │        │          │        │        │如全部或一│
  │  │        │        │          │        │        │部不能沒收│
  │  │        │        │          │        │        │時，以其財│
  │  │        │        │          │        │        │產抵償之。│
  │  │        │        │          │        │        │扣案門號○│
  │  │        │        │          │        │        │九三○一六│
  │  │        │        │          │        │        │二一二○號│
  │  │        │        │          │        │        │行動電話（│
  │  │        │        │          │        │        │含SIM卡壹 │
  │  │        │        │          │        │        │張）沒收。│
  │  │        │        │          │        │        │          │
  ├─┼────┼────┼─────┼────┼────┼─────┤
  │2 │林育全、│新北市淡│甲基安非他│1公克   │同上    │處有期徒刑│
  │  │99年9 月│水鎮登輝│命2 千元  │        │        │柒年貳月，│
  │  │23日上午│大道之萊│          │        │        │不法所得新│
  │  │        │爾富超商│          │        │        │臺幣貳仟元│
  │  │        │前      │          │        │        │沒收，如全│
  │  │        │        │          │        │        │部或一部不│
  │  │        │        │          │        │        │能沒收時，│
  │  │        │        │          │        │        │以其財產抵│
  │  │        │        │          │        │        │償之。扣案│
  │  │        │        │          │        │        │門號○九三│
  │  │        │        │          │        │        │○一六二一│
  │  │        │        │          │        │        │二○號行動│
  │  │        │        │          │        │        │電話（含SI│
  │  │        │        │          │        │        │M 卡壹張）│
  │  │        │        │          │        │        │沒收。    │
  ├─┼────┼────┼─────┼────┼────┼─────┤
  │  │莊聖慶、│新北市淡│甲基安非他│1 小包（│同上    │同上      │
  │  │99年9 月│水鎮新春│命2 千元  │重量不詳│        │          │
  │3 │12日清晨│街65巷14│          │）      │        │          │
  │  │        │號樓下  │          │        │        │          │
  │  │        │        │          │        │        │          │
  │  │        │        │          │        │        │          │
  │  │        │        │          │        │        │          │
  ├─┼────┼────┼─────┼────┼────┼─────┤
  │4 │莊聖慶、│同上    │同上      │同上    │同上    │同上      │
  │  │99年9 月│        │          │        │        │          │
  │  │15日上午│        │          │        │        │          │
  │  │        │        │          │        │        │          │
  │  │        │        │          │        │        │          │
  │  │        │        │          │        │        │          │
  │  │        │        │          │        │        │          │
  └─┴────┴────┴─────┴────┴────┴─────┘
附錄論罪科刑法條全文：
毒品危害防制條例第4條第1項、第2項
製造、運輸、販賣第一級毒品者，處死刑或無期徒刑；處無期徒
刑者，得併科新臺幣 2 千萬元以下罰金。
製造、運輸、販賣第二級毒品者，處無期徒刑或 7 年以上有期
徒刑，得併科新臺幣 1 千萬元以下罰金。